台灣彰化地方法院刑事判決　　　　　　　　　　　　　九十一年度訴緝字第一九號
　　公　訴　人　臺灣彰化地方法院檢察署檢察官
　　被　　　告　乙○○
　　指定辯護人　本院公設辯護人　丁○○
右列被告因槍砲彈藥刀械管制條例案件，經檢察官提起公訴（八十九年度偵字第六四
二九號），本院判決如左：
    主  文
乙○○未經許可，寄藏手槍，累犯，處有期徒刑伍年肆月，併科罰金新台幣玖萬元，
罰金如易服勞役，以新台幣玖佰元即銀元參佰元折算壹日。
扣案之奧地利GLOCK廠製26型口徑九mm半自動制式手槍壹支（含彈匣壹個，槍枝管制
編號：0000000000號）以及口徑 9MM之制式子彈貳顆均沒收。
    事  實
一、乙○○前曾於民國（下同）七十六年間，因殺人案件，經法院判處有期徒刑五年
    四月，褫奪公權二年八月確定；復於八十二年間，因偽造文書案件，經台北地院
    判處有期徒刑五月確定，兩案接續執行，於八十三年十二月十七日假釋出獄，至
    八十七年八月十九日因假釋期滿而執行完畢，詎仍不知悔改，其明知制式手槍及
    子彈均係槍砲彈藥刀械管制條所列管之具有殺傷力之槍砲、彈藥，未經許可，不
    得寄藏、持有，竟仍於八十五年十一、二月間，在其位於台北市○○○路「黏巴
    達舞廳」之上班處所，受其友人綽號「拉希」之成年男子委託，將具有殺傷力之
    奧地利GLOCK廠製26型口徑九mm半自動制式手槍一支（含彈匣乙個，槍枝管制編?
    飽Ｚ0000000000號）及口徑9MM之制式子彈二顆，交予乙○○收藏保管，乙○○竟
    予收受，並將上開槍彈、藏放其前址上班處所，而未經許可寄藏之。嗣因於八十
    八年九月間，在彰化縣芳苑鄉「湖中天酒家」，涉及槍擊案，為恐遭查獲受重罰
    ，乃委由甲○○（檢察官已另為不起訴處分確定）安排事先將上揭槍、彈置於車
    牌號碼ＮＯ—五四六一號之自用小客車內，再設計由丙○○（藏匿人犯部分，檢
    察官另提起公訴，並經本院判處拘役四十日確定），於八十八年十月八日晚間九
    時許，駕駛該車前往位於彰化縣二林鎮○○路○段一二六號「大富翁保齡球館」
    前停車場時，故意報警查獲，並自丙○○所駕駛之前開自用小客車駕駛座踏板下
    ，取出上開制式手槍一支（含彈匣）及子彈二顆。迄於八十九年六月四日，因丙○○自首係頂替他人犯罪，始為警查獲而知悉上情。
二、案經台中市警察局移送台灣台中地方法院檢察署呈請台灣高等法院台中分院檢察
    署令轉臺灣彰化地方法院檢察署檢察官偵查起訴。
    理  由
一、右揭犯罪事實，業據被告乙○○於本院審理時供承不諱，核與同案被告甲○○、
    丙○○於警訊及偵查（審理）中所陳述相符，並經證人楊國興於偵查中證述：「
    丙○○及乙○○是伊一起保出來的，事後乙○○有說丙○○是替乙○○頂罪的」
    、「丙○○曾透過伊找甲○○一起去找乙○○，乙○○說該槍沒有問題」等語明
    確，復有該制式手槍一支（含彈匣）、子彈二顆扣案可資佐證。上開槍、彈經送
    內政部警政署刑事警察局鑑定結果，均具有殺傷力，有該局八十八年十月二十日
    刑鑑字第一○六三○○號鑑驗通知書在卷足憑；又上開槍、彈經再送請該局鑑定
    後，亦認係奧地利ＧＬＯＣＫ廠２６型口徑９ｍｍ之制式半自動手槍，且經試射
    之彈殼與台北市政府警察局中山分局八十五年四月五日洲字第○四○三號刑事案
    件證物採驗紀錄表送鑑「蘇啟明遭槍擊案」之彈殼二顆彈底紋痕特徵均相符，有
    該局八十八年十一月十七日八八刑鑑字第一二○一三六號函文一紙附卷可稽。本
    案事證已臻明確，被告乙○○之寄藏制式手槍及子彈之犯行，均洵堪認定。
二、按槍砲彈藥刀械管制條例已於八十六年十一月十一日修正通過，並自同年十一月
    二十四日公布施行，惟持有槍、彈之行為均屬繼續犯，其持有行為繼續至行為終
    了以前法律縱有變更，惟其行為既繼續實施至新法施行以後，自無行為後法律變
    更之可言，故仍應適用行為時之法律即新修正之槍砲彈藥刀械管制條例論斷。故
    核被告乙○○之所為，係犯修正後槍砲彈藥刀械管制條例第七條第四項未經許可
    ，寄藏手槍罪以及同條例第十二條第四項未經許可，寄藏子彈罪。次按寄藏與持
    有，均係將物置於自己實力支配之下，僅寄藏必先有他人之持有行為，而後始為
    之受寄代藏而已，故寄藏之受人委託代為保管，其保管之本身，亦屬持有，不過
    ，此之持有係受寄之當然結果，法律上自宜僅就寄藏行為包括之評價，不宜另就
    持有予以論罪（最高法院七十四年臺上字第三四００號判例意旨參照）。本件公
    訴人雖就前開犯罪事實僅起訴被告持有制式手槍及子彈，惟前揭寄藏部分與持有
    部分，具有高低度關係，本院自得併予審理，且該持有、寄藏罪名，分屬同條項
 之罪，毋庸依刑事訴訟法第三百條規定，變更起訴法條，併此敘明。又被告同時
    寄藏槍、彈行為，係一行為觸犯數罪名，屬想像競合犯，應從一重未經許可，寄
    藏手槍罪處斷。末查，被告乙○○前曾因殺人案件，經法院判處有期徒刑五年四
    月，褫奪公權二年八月確定；復於八十二年間，因偽造文書案件，經台北地院判
    處有期徒刑五月確定，兩案接續執行，於八十三年十二月十七日假釋出獄，至八
    十七年八月十九日因假釋期滿而執行完畢，有台灣彰化地方法院檢察署刑事資料
    查註紀錄表一份附卷可查，其於五年以內再犯本件有期徒刑以上之罪，為累犯，
    應依法加重其刑。爰審酌被告之品行、犯罪之動機、目的、手段、智識程度、所
    生危害以及犯罪後之態度等一切情狀，量處如主文所示之刑，罰金刑部分並諭知
    易服勞役之折算標準，以資懲儆。至另案查扣之奧地利GLOCK廠製26型口徑九mm
    半自動制式手槍乙支（含彈匣乙個，槍枝管制編號：0000000000號）以及口徑9M
    M之制式子彈二顆，均係違禁物，依法應宣告沒收。
三、末按修正前槍砲彈藥刀械管制條例第十九條第一項：「犯第七條、第八條、第十
    條、第十一條、第十二條第一項至第三項、第十三條第一項至第三項之罪，經判
    處有期徒刑者，應於刑之執行完畢或赦免後，令入勞動場所，強制工作，其期間
    為三年」之規定，業於九十年十一月十四日經總統公布刪除，並於同年月十六日
    生效，依刑法第二條第二項規定，自應適用現行之槍砲彈藥刀械管制條例，不再
    為強制工作之諭知，附此敘明。
據上論斷，應依刑事訴訟法第二百九十九條第一項前段，槍砲彈藥刀械管制條例第七
條第四項、第十二條第四項，刑法第十一條前段、第五十五條、第四十七條、第四十
二條第二項、第三十八條第一項第一款，現行法規所定貨幣單位折算新台幣條例第二
條，罰金罰鍰提高標準條例第二條，判決如主文。
本案經檢察官羅美秀到庭執行職務。
中      華      民      國    九十一    年      七      月   二十五     日
                                    臺灣彰化地方法院刑事第二庭
                                        法      官  康  弼  周
右正本證明與原本無異。
如不服本判決，應於判決送達後十日內向本院提出上訴狀( 須附繕本 )。
                                        法院書記官  詹  國  立
中      華      民      國    九十一    年      八      月      一      日
槍砲彈藥刀械管制條例第七條第四項：
未經許可，持有、寄藏或意圖販賣而陳列第一項所列槍砲、彈藥者，處五年以上有
　期徒刑，並科新臺幣一千萬元以下罰金。
　第一項至第三項之未遂犯罰之。
槍砲彈藥刀械管制條例第十二條第四項：
未經許可，持有、寄藏或意圖販賣而陳列子彈者，處五年以下有期徒刑，併科新臺
　幣三百萬元下罰金。
　第一項至第三項之未遂犯罰之。
第一項至第三項之未遂犯罰之。
